臺灣臺中地方法院刑事判決　　　　　　　　　　　　　九十年度訴緝字第三四八號
　　公　訴　人　台灣台中地方法院檢察署檢察官
　　被　　　告　丁○○
　　選任辯護人　施志明
右列被告因竊盜等案件，經檢察官提起公訴（八十六年度偵字第一八四六一號），本
院判決如左：
    主  文
丁○○竊盜，累犯，處有期徒刑玖月。
    事  實
一、丁○○於民國（下同）八十四年十二月二十六日曾因竊盜案件，經本院判處有期
    徒刑七月確定，甫於八十五年三月六日執行完畢，竟不知悔改而於八十六年七月
    間（約在七月十日左右）之白天某時，侵入甲○○位於台中縣豐原市○○路綠山
    巷一五０弄一之三號住處（侵入住宅部分未據提出告訴），竊取甲○○所有之金
    戒指三只（共計重四．六二錢）得逞。同年八月十一日、十四日、十八日，丁○○分別持其所竊取之上開金飾及自己所有其餘金飾，至豐原市○○路十二號世昌
    當舖，典當予不知情之乙○○，分別得款新台幣（下同）六千五百元、五千五百
    元、八千元，經警循線查獲。
二、案經台中縣警察局移送台灣台中地方法院檢察署檢察官偵查起訴。
    理  由
一、訊據被告丁○○矢口否認有前開竊盜犯行，辯稱：前開金飾是伊所有，並非贓物
    云云，惟查：被告丁○○於該批金飾失竊後之隔月，持前開甲○○失竊之金飾到
    世昌當舖典當，業據證人乙○○到庭結證稱：「那時很多，但我都有寫丁○○典
    當，我們是拿到刑事組去讓他們指認，有指認出來很確定的就帶走，不確定的就
    沒帶走，因為被害人有先講特徵，再看東西，有確認的他們才拿走。」等語，核
    與證人甲○○到庭結證稱：「是，我有報案，後來找到，我有去指認，戒指是
    我太太買給我的生日禮物，我能確定，我太太也有去現場指認。」等語（法官問
    ：你曾經在八十六年七月間失竊一批金飾？）相符，並有台中縣世昌當舖收當物
    品日記表副本三紙附卷可憑，並有贓物領據一紙可資佐證，被告丁○○於八十六
    年九月二十五日偵查庭中供稱：「也是林某一次交給我的」（檢察官問：金飾何
    來？）云云，竟於本院改稱全部是自己所有，先後供詞不一，顯不足採，另辯護
    人以前開典當之金飾重量與被害人失竊之金飾重量不符為辯，惟查被告於八十六
    年八月十一日所當物品為項鍊一條與戒指三只，共七點九錢，八月十四日所當物
    品為戒指二只，共六點六八錢，八月十八日所當物品為項鍊一條、戒指一只，共
    重九點二六錢，而被害人失竊之戒指為戒指一只三點一二錢，二只重一點五二錢
    ，前開典當物品既係與其他金飾合計之總重量，未細分一只戒指重多少，自無從
    認定其重量有不符之情形，辯護人以前詞為辯，容有誤會，附此敘明，被告辯稱
    金飾全係自己所有云云，不足採信，被告竊盜犯行洵堪認定。
二、核被告所為係犯刑法第三百二十條第一項之竊盜罪，被告丁○○於八十四年十二
    月二十六日曾因竊盜案件，經本院判處有期徒刑七月確定，甫於八十五年三月六
    日執行完畢，有台灣台中地方法院檢察署刑案資料查註紀錄表一紙附卷可憑，五
    年內再犯本件有期徒刑以上之罪，為累犯，依法加重其本刑。爰審酌被告有竊盜
    前科多次，素行不良，犯罪之手段及所得財物及犯後潛逃且飾詞狡辯等一切情狀
    ，量處如主文所示之刑。
三、公訴意旨另以：被告於八十六年八月四日下午至苗栗縣三義鄉勝興村歐香新城三
    九之一號，竊取己○○所有之現金新台幣（下同）六千元、新竹區中小企業銀行
    三義分行第00000000號帳戶票號第八五九五四至八六０００號空白支票
    四十七張、存摺五本、陳振達之身分證、己○○之印章二枚、陳振達之印章一枚
    、鑽石戒指一只、黃金戒指二只，得手後意圖供行使之用，盜蓋己○○之印章於
    上開支票上，偽填發票日為八十六年八月三十日，面額五十萬元，足以生損害於
    己○○，於同日上午十時許，持該偽造之支票至豐原市○○街二十二號，佯稱其
    在彰化地區標得某工程，急需押標金，並願以前開支票擔保支付，於其後背書並
    交付予不知情之戊○○，借得十五萬元，因認被告另犯刑法第二百零一條第一項
    、第二項之偽造有價證券及行使偽造之有價證券罪及竊盜罪云云，惟按犯罪事實
    應依證據認定之，無證據不得推定其犯罪事實，刑事訴訟法第一百五十四條定有
    明文。公訴人認被告涉有前開竊盜犯行及偽造有價證券等罪嫌，無非係以被告丁○○提出偽造之有價證券向戊○○借款等情為據，惟查：（一）前開有價證券上
    之發票日、金額均係以手寫之方式為之，與一般偽造有價證券係以打字之方式為
    之迥異，且其上之筆跡亦與被告簽發予案外人丙○○之支票上字跡迥異，有前開
    支票影本二紙附卷可憑，又該支票由於正本未經妥善保存而滅失，無從鑑定是否
    偽造之支票上字跡係被告所有，則公訴人就該支票係被告偽造乙節，所提出之證
    據自有未足；（二）再則被告丁○○除於前開偽造之支票上背書，尚且於支票到
    期後自行前往戊○○之工作地點找戊○○，以致於被警方逮獲，業據證人戊○○
    到庭指述明確，核與移送報告內所載之查獲資料相符，倘被告知悉前開支票係偽
    造，何以會在其後背書？又何以會在其後再去找受害人？公訴人起訴被告偽造有
    價證券及行使偽造有價證券部分，依被告前後行為觀之，亦顯與常情不符，是以
    被告辯稱該支票係由綽號「文龍」之人交付伊委託伊調現等語，可以採信，此外
    ，復查無其他積極証據足資証明被告有何偽造有價證券、行使偽造有價證券及前
    開八十六年八月四日之竊盜犯行，此部分不能証明被告犯罪，惟公訴人認前開行
    為與前開論罪科刑部分之竊盜犯行，有連續或牽連犯之裁判上一罪關係，爰不另
    為無罪之諭知。
四、併案（同署八十七年度偵字第二八二七號）移送意旨略以：被告丁○○於八十四
    年四月間向丙○○購買五金材料，貨款總計三萬一千零十六元均未依約給付，因
    認被告涉犯詐欺罪嫌，而與本案有裁判上一罪關係，聲請併予審理等語，惟查本
    案被告被訴竊盜及偽造有價證券、行使偽造有價證券，並未被訴詐欺，且本案被
    告被訴以行使偽造之有價證券之方式向他人借錢部分，業據本院認定為罪證不足
    ，已如前述，則併案移送部分自與本案並無裁判上一罪關係，無從併審，應予退
    回，併此敘明。
據上論斷，應依刑事訴訟法第二百九十九條第一項前段，刑法第三百二十條第一項、
第四十七條，罰金罰鍰提高標準條例第一條前段，判決如主文。
中    華    民    國      九十一      年       三      月     六    日
                                臺灣臺中地方法院刑事第二庭
                                      法  官  陳 如 玲
右正本證明與原本無異。
如不服本判決，應於判決送達後十日內向本院提出上訴狀，上訴於臺灣高等法院臺中
分院( 須附繕本 )。
                                      書記官
中    華    民    國      九十一      年       三      月     八    日
附錄論罪科刑法條
刑法第三百二十條
意圖為自己或第三人不法之所有，而竊取他人之動產者，為竊盜罪，處五年以下有期
徒刑、拘役或五百元以下罰金。
意圖為自己或第三人不法之利益，而竊佔他人之不動產者，依前項之規定處斷。
前二項之未遂犯罰之。
